【裁判字號】    98,裁,1687
【裁判日期】    980709
【裁判案由】    申請放領
【裁判全文】
最  高  行  政  法  院  裁  定
                                      98年度裁字第1687號
上  訴  人  甲○○
被  上訴人  苗栗縣政府
代  表  人  乙○○
上列當事人間申請放領事件，上訴人對於中華民國98年4月9日臺
中高等行政法院97年度訴字第511號判決，提起上訴，本院裁定
如下：
    主  文
上訴駁回。
上訴審訴訟費用由上訴人負擔。
    理  由
一、按對於高等行政法院判決之上訴，非以其違背法令為理由，
    不得為之，行政訴訟法第242條定有明文。依同法第243條第
    1項規定，判決不適用法規或適用不當者，為違背法令；而
    判決有同條第2項所列各款情形之一者，為當然違背法令。
    是當事人對於高等行政法院判決上訴，如依行政訴訟法第24
    3條第1項規定，以高等行政法院判決有不適用法規或適用不
    當為理由時，其上訴狀或理由書應有具體之指摘，並揭示該
    法規之條項或其內容；若係成文法以外之法則，應揭示該法
    則之旨趣；倘為司法院解釋或本院之判例，則應揭示該判解
    之字號或其內容。如以行政訴訟法第243條第2項所列各款情
    形為理由時，其上訴狀或理由書，應揭示合於該條項各款之
    事實。上訴狀或理由書如未依此項方法表明，或其所表明者
    與上開法條規定不合時，即難認為已對高等行政法院判決之
    違背法令有具體之指摘，其上訴自難認為合法。
二、緣上訴人於民國（下同）97年5月15日向被上訴人提出陳情
    ，指稱坐落苗栗縣竹南鎮○○段622、624、627、646、648
    、662、1151、1155及1277號等9筆國有耕地（下稱系爭土地
    ）為其父親曾金泉向被上訴人承租耕作，88年其父去世後由
    其繼續耕作至今，請求被上訴人辦理放領。被上訴人以97年
    5月30日府地籍字第0970079902號否准，上訴人不服，循序
    提起本件行政訴訟。
三、原判決審酌原審卷內附之72年度臺灣省苗栗縣竹南鎮國有原
    野地及區外保安林解除地內之宜農放租農戶清冊，認定系爭
    土地中之622、624、627、646、648、662號等6筆土地，於
    72年前為國有原野及區外保安林土地，72年後始解為宜農地
    ，並自72年7月1日起與上訴人之父曾金泉訂立租約並續約至
    90年6月30日止，上開土地屬公有山坡地放領辦法及國有耕
    地放領實施辦法第3條第1項第4款規定之土地，不納入放領
    範圍，則上訴人之父曾金泉即無從因承租取得承領之權利，
    上訴人亦同。另1151、1155、1277號等3筆國有耕地，係由
    上訴人承租，期間自91年1月1日起至100年12月31日止，上
    訴人承租之前，查無放租資料，故非屬放領土地，縱使上訴
    人之父曾金泉曾耕作上開土地，亦僅得證明其有占用事實而
    已，無從為有租賃關係之認定，是該3筆土地與放領之規定
    不合。至被上訴人准予訴外人林清祥及系爭土地隔壁之269-
    28號土地放領，係因彼等皆有承領證書且有被上訴人農戶清
    冊可稽，符合放領之要件，被上訴人准予放領之情形，與本
    件不同，故無違平等原則等為論據，將訴願決定及原處分均
    予維持，並駁回上訴人在原審之訴。
四、上訴人對原判決上訴，理由狀內容除再度敘述事情之經過並
    針對被上訴人98年3月10日之答辯提出補充敘述外，主張：
    原判決對上訴人主張之林清祥等2個案例，有理由不備之情
    事；又未採酌上訴人所主張兩造存有租約，亦遍查不到原判
    決所載98年3月5日府地籍字第0980035817號函等語，原判決
    純依被上訴人之陳述而為判決，自屬違背法令等語。惟核其
    上訴理由，係就原審取捨證據、認定事實之職權行使，指摘
    其為不當，並就原審已論斷者，泛言未論斷，或就原審所為
    論斷，泛言其論斷矛盾，而非具體表明合於不適用法規、適
    用法規不當、或行政訴訟法第243條第2項所列各款之情形，
    難認對該判決之如何違背法令已有具體之指摘。依首開規定
    及說明，應認其上訴為不合法。
五、據上論結，本件上訴為不合法。依行政訴訟法第249條第1項
    前段、第104條，民事訴訟法第95條、第78條，裁定如主文
    。
中    華    民    國    98    年    7     月    9     日
                    最高行政法院第七庭
                        審判長法官  藍  獻  林
                              法官  廖  宏  明
                              法官  張  瓊  文
                              法官  姜  素  娥
                              法官  林  文  舟
以  上  正  本  證  明  與  原  本  無  異
中    華    民    國    98    年    7     月    9     日
                              書記官  賀  瑞  鸞


司法院資訊處製作；財團法人民間司法改革基金會備份。
